# 软件销售代理业务总额法OR净额法？

提问人：苹果宝贝 007 时间：2017-01-05 23:28:56
各位版友好，目前审计一家软件公司，产品和传统软件略有不同，为数据存储处理服务，具体是客户在网站上注册账号，软件公司开通使用权限，并不像传统软件需要购买软件包、加密狗等。
软件公司一部分销售业务为代理商代销，有如下要点： 1 、软件公司和代理商签订代理协议，终端用户和代理商签订购买服务协议。
2 、代理商获得的收入比例是一定的，为软件公司制定的销售价格的40%，代理商无权定价并且软件公司对于代理商变相降价、恶意竞争等行为有约定罚款。 3 、代理商每年有一定的金额的销售任务。 4 、终端用户销售款由代理商收取，代理商将扣除固定比例收入后的销售款返给软件公司，软件公司根据净额确认销售收入。终端客户均是先付款后开通权限（发货），因此代理商、软件公司均不存在源于终端客户的信用风险。 5 、软件产品不存在库存商品，发货周期也很短。终端客户申请试用→交款购买→软件公司开通权限，则发货完成。代理商不承担产品价格变动风险。 6 、关于服务的履行：代理商主要进行产品的宣传推广，同时还承担产品售前、售后、售后的技术指导。软件公司有专门的技术团队在线或者电话指导终端用户，代理商无法解决的技术问题，会交给软件公司技术人员处理。就技术服务来看，软件公司技术团队所做的工作多于代理商工作人员。
这种情况下，软件公司采用净额法确认收入是否合理？ 我趋向于认为合理。

回答人：chenyiwei
这种情况，软件公司是向终端客户提供服务的首要义务人，从这一点来看软件公司应采用总额法，将代理商所得的部分作为销售费用，更加合理？

提问人：苹果宝贝 007 时间：2017-01-08 12:37:10
陈老师，我也是基于这一点，判断不好。
其余的条款和操作都显示应该采用净额法，唯有提供服务的首要义务人是软件公司，从这个点来判断应该采用总额法

回答人：chenyiwei
判断收入确认应采用“总额法”还是“净额法”的四项标准需要综合分析，不可过分强调其中某一单独因素的作用。在不少情况下，依据不同的因素单独考虑可能得出互相矛盾的结果，所以需要综合分析判断。一般认为，这四项标准中，前两项（首要义务人、承担一般存货风险）要优先于后两项（定价和供应商选择自主权、承担信用风险）。本案例中不存在“一般存货风险”问题，因此在第一项标准与第三、四项标准的判断结果出现矛盾的情况下，以第一项标准的判断结果为准。

提问人：苹果宝贝 007 时间：2017-05-15 14:12:05
陈版主 如果用首要义务人来判断 这家公司需要采用总额法来确认收入了？

回答人：chenyiwei
很可能是。